# 请教陈版主：项目公司资本公积返还资本金会计处理

提问人：军尔 时间：2017-12-21 15:47:11
请教陈版主，某集团下属项目公司各股东按认缴出资比例已实缴注册资本，后来公司股东会决定各股东按照出资比例对公司投入项目建设资本金，并计入资本公积，对于该部分资本公积，公司可以根据股东大会决议，按比例返还各股东吗？谢谢！

回答人：chenyiwei
不建议如此处理。请看附件链接：http://www.cicpa.org.cn/Professi ... 20121104_39504.html其中明确提及：“除非因企业减少注册资本而相应地减少“资本公积—资本溢价”，否则企业不能将“资本公积（资本溢价）”退还股东”。